# 请教陈版：关于联营公司持有子公司股权的问题

提问人：lu760314 时间：2011-01-04 08:36:28
1 、母公司有一子公司，其联营公司也持有该子公司的股权，如果该联营公司对该子公司的持股比例达到了权益法核算的要求，则在合并报表上，对该子公司归属于母公司的所有者权益是单纯母公司享有的该子公司的份额还是母公司享有的该子公司的份额+母公司对联营企业的持股比例联营企业对子公司的持股比例子公司的净资产？ 2 、如果母公司的联营公司对该子公司的投资按照成本法核算呢？

回答人：chenyiwei
母公司的处理，与该联营企业对该子公司持股的会计处理方法无关。 由于母公司不能控制联营企业，因此联营企业所持子公司股权，在合并报表上仍然作为少数股权看待。但母公司在对该联营企业进行权益法核算时，如果该联营企业对子公司采用权益法核算的，则可以通过权益法核算间接地将一部分该联营企业在子公司中所占的权益和损益份额体现为对该联营企业的投资收益（但即使如此，也不能改变这部分联营企业持有子公司的股权属于少数股权的事实）。